【裁判字號】    99,聲,1162
【裁判日期】    991109
【裁判案由】    定應執行刑
【裁判全文】
臺灣嘉義地方法院刑事裁定              99年度聲字第1162號
聲  請  人  臺灣嘉義地方法院檢察署檢察官
受  刑  人  甲○○
上列聲請人因受刑人數罪併罰有二裁判以上，聲請定其應執行之
刑（九十九年執字第三三九五號），本院裁定如下：
    主  文
甲○○所犯如附表所示各罪，所處如附表所載之有期徒刑（及減
刑），應執行有期徒刑陸月，如易科罰金，以銀元參佰元折算壹
日。
    理  由
一、聲請意旨略以：受刑人即被告甲○○因犯詐欺等案件，先後
    經法院判決確定如附表，應依刑法第五十三條及第五十一條
    第五款規定，定其應執行刑，爰依刑事訴訟法第四百七十七
    條第一項聲請裁定等語。
二、按行為後法律有變更者，適用行為時之法律。但行為後之法
    律有利於行為人者，適用最有利於行為人之法律。此為刑法
    第二條第一項所揭示之法律變更從舊從輕原則。查：
 (一）受刑人於附表編號一所示犯行後，罰金罰鍰提高標準條例
      第二條業已刪除，而刑法第四十一條第一項前段易科罰金
      折算標準，已由舊法之銀元一百元、二百元、三百元修正
      為新臺幣一千元、二千元、三千元，因屬科刑規範事項變
      更，其折算標準為裁判時所應諭知，自有就新舊法規定比
      較必要，經比較新舊法結果，以受刑人行為時舊法較為有
      利於受刑人，應依刑法第二條第一項前段規定，適用受刑
      人行為時之舊法即依修正前刑法第四十一第一項前段、廢
      止前罰金罰鍰提高標準條例第二條規定。
（二）刑法第五十一條第五款原規定多數有期徒刑合併應執行之
      刑不得逾二十年，刑法九十五年七月一日修正施行後，提
      高合併應執行之最高度刑期為三十年，又定執行刑為科刑
      規範事項，自有就新舊法比較必要（最高法院九十五年第
      八次刑事庭會議決議參照），比較後應適用最有利於行為
      人之舊法。
（三）按數罪併罰，其中部分之裁判易刑標準係依舊法諭知，另
      部分依新法諭知，合併定刑後之易刑標準，應依刑法第二
      條之規定，擇有利於受刑人之折算標準適用之，乃本院所
      持見解（最高法院八十六年度台非字第八七號判決意旨參
      照）。本件被告九十五年七月一日前後數罪併罰之犯行，
      各適用修正前、後之易科罰金折算標準，依前揭說明，於
      定執行刑後，即應依較有利於被告之行為時舊法，即依修
      正前刑法第四十一條第一項前段、廢止前罰金罰鍰提高標
      準條例第二條規定，諭知以銀元三百元折算一日之折算標
      準。
三、查受刑人因犯如附表所示詐欺等七罪，經本院先後判處如附
    表所示之刑及減刑，均經分別確定在案（其中編號一之罪部
    分，業經本院九十六年度交聲減字第一七四號裁定減刑為有
    期徒刑一月，如易科罰金，以銀元三百元折算一日；其中編
    號二至七之罪部分，經本院減刑後定應執行刑有期徒刑五月
    ，如易科罰金以新臺幣一千元折算一日）。茲檢察官聲請定
    其應執行之刑，本院審核認聲請為正當，應定其應執行之刑
    ，並諭知易科罰金之折算標準。爰依刑事訴訟法第四百四十
    七條第一項，刑法第二條第一項前段、第四十一條第一項前
    段（修正前）、第五十三條、第五十一條第五款（修正前）
    ，罰金罰鍰提高標準條例第二條（廢止前），裁定如主文。
中    華    民    國    99    年    11    月    9     日
                  刑事第五庭    法  官  蔡廷宜
以上正本證明與原本無異。
如不服本裁定，應於送達後5日內，向本院提出抗告狀。(應附繕
本)
中    華    民    國    99    年    11    月    9     日
                                書記官  林美足
附表：
一、於九十五年一月二十二日，犯公共危險罪，經本院於九十六
    年一月三十一日，以九十六年度交簡字第七二號判決判處有
    期徒刑二月，如易科罰金，以銀元三百元即新臺幣九百元折
    算一日，經上訴由本院合議庭於九十六年六月二十九日，以
    九十六年度交簡上字第三七號判決駁回上訴。嗣另經本院以
    九十六年度交聲減字第一七四號裁定減為有期徒刑一月，如
    易科罰金，以銀元三百元即新臺幣九百元折算一日確定，於
    九十六年八月二十二日確定。
二、於九十五年十二月五日，犯詐欺罪，經本院於九十六年八月
    十八日，以九十九年度嘉簡字第一二四九號判決判處有期徒
    刑二月，減為有期徒刑一月，如易科罰金，以新台幣一千元
    折算一日，於九十九年九月十五日確定
三、於九十五年十二月二十八日，犯詐欺罪，經本院於九十六年
    八月十八日，以九十九年度嘉簡字第一二四九號判決判處有
    期徒刑二月，減為有期徒刑一月，如易科罰金，以新台幣一
    千元折算一日，於九十九年九月十五日確定
四、於九十五年十二月二十九日，犯詐欺罪，經本院於九十六年
    八月十八日，以九十九年度嘉簡字第一二四九號判決判處有
    期徒刑三月，減為有期徒刑一月又十五日，如易科罰金，以
    新台幣一千元折算一日，於九十九年九月十五日確定
五、於九十六年一月三日，犯詐欺罪，經本院於九十六年八月十
    八日，以九十九年度嘉簡字第一二四九號判決判處有期徒刑
    二月，減為有期徒刑一月又十五日，如易科罰金，以新台幣
    一千元折算一日，於九十九年九月十五日確定
六、於九十六年一月九日，犯詐欺罪，經本院於九十六年八月十
    八日，以九十九年度嘉簡字第一二四九號判決判處有期徒刑
    二月，減為有期徒刑一月，如易科罰金，以新台幣一千元折
    算一日，於九十九年九月十五日確定
七、於九十六年一月二十三日，犯詐欺罪，經本院於九十六年八
    月十八日，以九十九年度嘉簡字第一二四九號判決判處有期
    徒刑二月，減為有期徒刑一月，如易科罰金，以新台幣一千
    元折算一日，於九十九年九月十五日確定（上開六罪經本院
    以九十九年度嘉簡字第一二四九號判決定應執行有期徒刑五
    月確定）

司法院資訊處製作；財團法人民間司法改革基金會備份。
